【裁判字號】    95,訴緝,49
【裁判日期】    950428
【裁判案由】    毒品危害防制條例
【裁判全文】
臺灣臺北地方法院刑事判決              95年度訴緝字第49號
公  訴  人  臺灣臺北地方法院檢察署檢察官
被      告  丁○○
上列被告因違反毒品危害防制條例案件，經檢察官提起公訴（91
年度偵字第18303號），甲○判決如下：
    主  文
丁○○轉讓第二級毒品，處有期徒刑柒月。扣案含第二級毒品甲
基安非他命成分之黃色藥丸肆顆（驗餘淨重壹點零貳陸公克）
均沒收銷燬。
    事  實
一、丁○○明知MDMA、甲基安非他命係毒品危害防制條例所列之
    第二級毒品，不得非法持有或轉讓，竟基於轉讓第二級毒品
    之犯意，於民國91年8年28日上午10時30分許，在臺北市中
    山區○○○路419號薇閣汽車旅館313號房內，提供外型與MD
    MA相似、經化驗含有第二級毒品甲基安非他命成分之黃色藥
    丸半顆給乙○○施用，乙○○並當場施用完畢（乙○○施用
    毒品部分，已執行觀察勒戒，嗣因無繼續施用毒品傾向而為
    不起訴處分）。嗣經警於同日上午10時35分許，在上址查獲
    丁○○與乙○○、黃英芳、丙○○及郭國寶，並於該址房間
    桌上搜得丁○○所有外型與MDMA相似、經化驗含有第二級毒
    品甲基安非他命成份之黃色藥丸4顆（驗餘淨重1.0263公克
    ）及與本案無關之愷他命粉末3瓶。
二、案經臺北市政府警察局中山分局報請臺灣臺北地方法院檢察
    署檢察官偵查起訴。
    理  由
一、程序方面：
    按最高法院93年度台上字第3533號判決要旨：刑事訴訟法第
    159條第1項雖規定，被告以外之人於審判外之言詞或書面陳
    述，除法律有規定外，不得作為證據。惟同法第159條之5第
    2項已規定，當事人、代理人或辯護人於法院調查證據時，
    知有第159條第1項不得為證據之情形，而未於言詞辯論終結
    前聲明異議者，視為有前項之同意（指同條第1項之同意作
    為證據）。此乃第159條第1項所容許，得作為證據之例外規
    定之一。經查本案被告、檢察官於言詞辯論終結前，均未就
    甲○所調查之證據主張有刑事訴訟法第159條第1項不得為證
    據之情形（見甲○95年3月16日準備程序筆錄，被告僅主張
    欲與證人乙○○對質，就上開二證人所為證述之證據能力並
    無意見），是參照上開最高法院判決要旨，本案經調查之證
    據均有證據能力，合先敘明。
二、訊據被告丁○○固坦承扣案黃色藥丸係其放在桌上，惟矢口
    否認有何轉讓第二級毒品犯行，辯稱其未提供毒品給人施用
    ，其只是將扣案藥丸放在桌上而已，並無轉讓給在場人施用
    之意云云。經查：
  (一)被告無償轉讓外型與MDMA相似、含第二級毒品甲基安非他命
    成分之黃色藥丸半顆給乙○○施用之事實，業據證人乙○○
    迭於警詢及檢察官事務官詢問時證述：「我服用之搖頭丸半
    顆是丁○○給我的，不用錢」、「是在91年8月28日10時35
    分許，在臺北市中山區○○○路419號313房施用，是被告丁○○拿半顆MDMA給我吃，他自己吃一半，本來黃英芳叫我吸
    K他命，但我沒有吸，過沒多尺，警察就來了」、「我本來
    是在桃園錢櫃KTV上班，黃英芳當天跟他們來消費，黃英芳
    說請我下班跟他們一起到臺北玩，我並不知道他們會來薇閣
    ，一進去房間沒過多久，有一位不詳男子進來拿東西給丁○○，丁○○就拿出5顆搖頭丸裝在罐子裡，問大家說這裡有
    藥要不要吃，特別問我，問了好多次，我本來不吃，黃英芳
    也跟著說沒關係，我本來說不要，丁○○說一人一半，我因
    一時好奇才跌一半MDMA搖頭丸」、「我吃的MDMA確實是丁○○拿給我吃的」等情明確（見偵查卷第12頁、第129至130頁
    反面），而乙○○於當日為警採集之尿液經送驗結果，確呈
    甲基安非他命陽性反應，有臺灣尖端先進生技醫藥股份有限
    公司濫用藥物檢驗中心濫用藥物檢驗報告在卷可憑（見偵查
    卷第108頁）。足證被告所轉讓與乙○○之藥丸確為外型與
    MDMA相似、含第二級毒品甲基安非他命成分無訛。
  (二)再扣案之4顆黃色藥丸經送國防部憲兵司令部刑事鑑識中心
    檢驗結果，確含第二級毒品甲基安非他命成份，有該中心92
    年3月5日（92）宇鑑字第02970號鑑驗通知書1份附卷可佐。
    況衡諸常情，證人乙○○係臨時受邀與被告及黃英芳、郭國
    寶、丙○○等人共同前往薇閣汽車旅館召開舞會，與被告間
    並無任何怨恨仇隙，此亦為被告所自承，則證人乙○○殊無
    挾嫌誣陷被告涉犯轉讓毒品罪之理，且證人乙○○於警詢及
    偵查中對於被告轉訴第二級毒品之犯行均指證不移，參以證
    人乙○○於偵查中並補稱：以前第一次到偵查庭時，被告跟
    我說，叫我改口供，說是在桃園吃的，一直拜託我等語，足
    認證人乙○○前揭於警詢及偵查中之證詞，洵屬可採，堪認
    被告確有轉讓第二級毒品予證人乙○○施用無訛。是被告轉
    讓第二級毒品甲基安非他命，事證明確，所辯無非諉罪卸責
    之詞，委無足採，犯行至堪認定。
三、按甲基安非他命屬為毒品危害防制條例第2條第2項第2款之
    第二級毒品，不得非法持有及轉讓。被告轉讓第二級毒品甲
    基安非他命予乙○○施用，核其所為，係犯毒品危害防制條
    例第8條第2項之轉讓第二級毒品既遂罪。其轉讓第二級毒品
    甲基安非他命前、後之持有第二級毒品甲基安非他命之低度
    行為，應為轉讓之高度行為所吸收，不另論罪。公訴意旨於
    事實欄雖記載被告同時無償轉讓第二級毒品予黃英芳、郭國
    寶及丙○○等人施用之事實，惟此為被告所否認，且查被告
    於甲○審理時供承其於91年8月28日上午9時進入薇閣汽車館
    313號房內共拿出5顆外型與MDMA相似之黃色藥丸放在桌上，
    其自己吃了半顆等語在卷，核與證人乙○○證述情節相符，
    並據證人黃英芳、郭國寶、丙○○證稱其等在薇閣汽車旅館
    313號房內並未施用被告提供之毒品等語在卷，證人郭國寶
    並供稱當天其進去旅館就睡覺了，於91年8月28日並未服用
    搖頭丸等語（見偵查卷第19頁、第71頁），丙○○亦供稱：
    其在被查獲前二天有在高雄市○○路PUB施用MDMA，當天沒
    有施用等語，參以證人黃英芳為警查獲後採集之尿液送驗結
    果係呈MDMA陽性反應（此有台灣尖端先進生技醫藥股份有限
    公司濫用藥物檢驗中心濫用藥物檢驗報告可憑，見偵查卷第
    105頁），而扣案毒品經鑑驗結果係含甲基安非他命及Nime-
    tazepam（硝甲氮平）成分，並無MDMA成分，此有上揭國防
    部憲兵司令部刑事鑑識中心鑑驗通知書在卷可按（見偵查卷
    第113頁），堪認黃英芳並未施用被告放在桌上含第二級毒
    品甲基安非他命成分之黃色藥丸；另丙○○、郭國寶之尿液
    檢驗報告雖呈甲基安非他命陽性反應（見偵查卷第102、111
    頁），惟查被告共買入5顆含第二級毒品甲基安非他命成分
    之黃色藥丸，被告及乙○○分別施用半顆，為警查獲時，共
    扣得4顆，是依上開事證，尚難認定丙○○、郭國寶在為警
    查獲前有施用被告所提供之甲基安非他命，是經甲○審理結
    果，被告除前揭轉讓外型與MDMA相似、含第二級毒品甲基安
    非他命成分之黃色藥丸半顆予乙○○施用之犯行外，查無其
    他積極證據足證被告轉讓第二級毒品予黃英芳、郭國寶及丙○○之犯行，是起訴書犯罪事實此部分之記載容有誤載，併
    此敘明。爰審酌被告轉讓具有成癮性之毒品予他人，傷害他
    人身心甚鉅、及其犯罪之動機、手段、次數及犯罪後否認犯
    行等一切情狀，量處如主文所示之刑。
四、扣案含第二級毒品甲基安非他命成分之黃色藥丸4顆（驗餘
    淨重1.0263公克），係查獲之第二級毒品，應依毒品危害防
    制條例第18條第1項前段，沒收銷燬。
據上論斷，應依刑事訴訟法第299條第1項前段、毒品危害防制條
例第8條第2項、第18條第1項前段，判決如主文。
本案經檢察官張智堯到庭執行職務
中    華    民    國    95    年    4     月    28    日
                  刑事第十三庭  審判長法  官  朱瑞娟
                                      法  官  吳佳薇
                                      法  官  陳慧萍
以上正本證明與原本無異。
如不服本判決，應於判決送達後10日內，向甲○提出上訴狀。
                                      書記官  何適熹
中    華    民    國    95    年    5     月    8     日
附錄本案論罪科刑法條：
毒品危害防制條例第8條
轉讓第一級毒品者，處1年以上7年以下有期徒刑，得併科新臺幣
1百萬元以下罰金。
轉讓第二級毒品者，處6月以上5年以下有期徒刑，得併科新臺幣
70萬元以下罰金。
轉讓第三級毒品者，處3年以下有期徒刑，得併科新臺幣30萬元
以下罰金。
轉讓第四級毒品者，處1年以下有期徒刑，得併科新臺幣10萬元
以下罰金。
前四項之未遂犯罰之。
轉讓毒品達一定數量者，加重其刑至二分之一，其標準由行政院
定之。


司法院資訊處製作；財團法人民間司法改革基金會備份。
